cs: Vozidla a náhradní díly > Dopravní prostředky > Motorová vozidla > Auta, nákladní auta a dodávky: Elektrická vozidla (EV); Hybridní vozidla; Neelektrická vozidla; Vintage a klasická vozidla
de: Fahrzeuge & Teile > Fahrzeuge > Kraftfahrzeuge > Autos, LKWs & Lieferwagen: Elektrofahrzeuge; Hybridfahrzeuge; Nicht elektrische Fahrzeuge; Oldtimer & klassische Fahrzeuge
fi: Ajoneuvot ja osat > Ajoneuvot > Moottoriajoneuvot > Autot, kuorma-autot ja pakettiautot: Sähköajoneuvot; Hybridiajoneuvot; Muut kuin sähköajoneuvot; Vanhat ja klassiset ajoneuvot
vi: Xe và phụ tùng > Xe cộ > Xe cơ giới > Ô tô, xe tải nhẹ và xe tải nhỏ: Xe điện (EV); Xe lai; Xe không dùng điện; Xe cổ và cổ điển
ko: 차량/부품 > 차량 > 자동차 > 승용차/트럭/밴: 전기 자동차(EV); 하이브리드 차량; 비전기 자동차; 빈티지 및 클래식 차량
sk-SK: Diely pre vozidlá > Vozidlá > Motorové vozidlá > Autá, nákladné autá a dodávky: Elektromobily (EV); Hybridné vozidlá; Neelektrické vozidlá; Vintage a klasické vozidlá
pl: Pojazdy i części > Pojazdy > Pojazdy silnikowe > Samochody osobowe, ciężarówki i furgonetki: Pojazdy elektryczne (EV); Pojazdy hybrydowe; Pojazdy nieelektryczne; Pojazdy zabytkowe i klasyczne
zh-CN: 交通工具/汽车/飞机/船舶 > 交通工具 > 机动车 > 汽车、卡车与货车: 电动汽车 (EV); 混合动力车辆; 非电动汽车; 复古与经典车辆
tr: Taşıtlar ve Parçalar > Taşıtlar > Motorlu Taşıtlar > Arabalar, Kamyonlar, Vanlar: Elektrikli Araçlar (EV); Hibrit Araçlar; Elektrikli Olmayan Araçlar; Vintage ve Klasik Araçlar
hu: Járművek és alkatrészek > Járművek > Gépjárművek > Autók, teherautók és furgonok: Elektromos járművek (EV); Hibrid járművek; Nem elektromos járművek; Vintage és klasszikus járművek
en: Vehicles & Parts > Vehicles > Motor Vehicles > Cars, Trucks & Vans: Electric Vehicles (EV); Hybrid Vehicles; Non-Electric Vehicles; Vintage & Classic Vehicles
th: รถยนต์และชิ้นส่วน > ยานพาหนะ > ยานยนต์ > รถยนต์ รถกระบะ รถตู้: ยานยนต์ไฟฟ้า (EV); รถยนต์ไฮบริด; ยานพาหนะที่ไม่ใช้ไฟฟ้า; รถยนต์วินเทจและคลาสสิก
ro-RO: Vehicule și piese > Vehicule > Autovehicule > Mașini, camioane și furgonete: Vehicule electrice (EV); Vehicule hibride; Vehicule convenționale; Vehicule de epocă și clasice
it: Veicoli e parti > Veicoli > Veicoli per terraferma > Auto, autocarri e furgoni: Veicoli elettrici (EV); Veicoli ibridi; Veicoli non elettrici; Veicoli d'epoca e classici
sl-SI: Vozila in deli > Vozila > Motorna vozila > Avtomobili, tovornjaki in kombiji: Električna vozila (EV); Hibridna vozila; Vozila z motorjem z notranjim zgorevanjem; Starodobna in klasična vozila
zh-TW: 車輛與零配件 > 車輛 > 機動車輛 > 汽車/卡車/廂型車: 電動車 (EV); 油電混合車; 非電動車; 古董與古典車
bg-BG: Превозни средства и части > Превозни средства > Моторни превозни средства > Автомобили, камиони и ванове: Електрически превозни средства (EV); Хибридни превозни средства; Неелектрически превозни средства; Ретро и класически превозни средства
nl: Voertuigen en onderdelen > Voertuigen > Landvoertuigen > Auto's, trucks en busjes: Elektrische voertuigen (EV); Hybride voertuigen; Niet-elektrische voertuigen; Vintage en klassieke voertuigen
es: Vehículos y recambios > Vehículos > Vehículos motorizados > Coches, camiones y furgonetas: Vehículos eléctricos (EV); Vehículos híbridos; Vehículos no eléctricos; Vehículos clásicos y de época
pt-BR: Veículos e peças > Veículos > Veículos terrestres > Carros, caminhões e vans: Veículos elétricos (EV); Veículos híbridos; Veículos não elétricos; Veículos vintage e clássicos
el: Οχήματα & ανταλλακτικά > Οχήματα > Μηχανοκίνητα οχήματα > Αυτοκίνητα, φορτηγά & φορτηγάκια: Ηλεκτρικά οχήματα (EV); Υβριδικά οχήματα; Μη ηλεκτρικά οχήματα; Συλλεκτικά & κλασικά οχήματα
hr-HR: Vozila i dijelovi vozila > Vozila > Motorna vozila > Automobili, kamioni i kombiji: Električna vozila (EV); Hibridna vozila; Neelektrična vozila; Starodobna i klasična vozila
lt-LT: Transporto priemonės ir dalys > Transporto priemonės > Motorinės transporto priemonės > Lengvieji automobiliai, sunkvežimiai ir mikroautobusai: Elektrinės transporto priemonės (EV); Hibridinės transporto priemonės; Neelektrinės transporto priemonės; Vintažinės ir klasikinės transporto priemonės
fr: Véhicules et accessoires > Véhicules > Véhicules terrestres > Voitures, camions et fourgons: Véhicules électriques (VE); Véhicules hybrides; Véhicules non électriques; Véhicules anciens et classiques
sv: Fordon och delar > Fordon > Motorfordon > Bilar, lastbilar och skåpbilar: Elfordon (EV); Hybridfordon; Icke-elektriska fordon; Vintage och klassiska fordon
ru: Транспортные средства, запчасти и аксессуары > Транспортные средства > Автотранспорт > Автомобили, грузовики и фургоны: Электротранспорт; Гибридные транспортные средства; Транспортные средства с неэлектрическим двигателем; Винтажные и классические транспортные средства
ja: 乗り物・パーツ > 乗り物 > 自動車・バイク > 乗用車・トラック: 電気自動車（EV）; ハイブリッド車; 非電気自動車; ヴィンテージ・クラシックカー
pt-PT: Veículos e peças > Veículos > Veículos motorizados > Carros, camiões e carrinhas: Veículos elétricos (VE); Veículos híbridos; Veículos não elétricos; Veículos antigos e clássicos
nb: Kjøretøy og deler > Kjøretøy > Biler > Biler, lastebiler og varebiler: Elektriske kjøretøy (EV); Hybridkjøretøy; Ikke-elektriske kjøretøy; Veteranbiler og klassiske kjøretøy
da: Køretøjer og dele > Køretøjer > Motorkøretøjer > Biler, ladbiler og varebiler: Elektriske køretøjer (EV); Hybridkøretøjer; Ikke-elektriske køretøjer; Vintage og klassiske køretøjer